臺灣臺中地方法院刑事判決
111年度侵訴緝字第2號
公  訴  人  臺灣臺中地方檢察署檢察官
被      告  楊清松



指定辯護人  詹家杰律師
上列被告因妨害性自主罪等案件，經檢察官提起公訴（110年度
偵緝字第722號），本院判決如下：
    主    文
本件公訴不受理。
    理    由
一、公訴意旨如附件起訴書所載。
二、按被告死亡者，應諭知不受理之判決，並得不經言詞辯論為
    之，刑事訴訟法第303條第5款、第307條分別定有明文。
三、經查，本件被告乙○○業於民國111年9月15日死亡，此有個人
    除戶資料附卷可稽。依照上開說明，爰不經言詞辯論，諭知
    不受理之判決。
據上論斷，應依刑事訴訟法第303條第5款、第307條，判決如主
文。
本案經檢察官洪瑞君提起公訴。
中　　華　　民　　國　　111 　年　　9 　　月　　26　  日
                  刑事第十六庭   審判長法 官  黃佳琪
　　　　　　　　　                     法 官  鄭咏欣
　　　　　　　　　                     法 官  張雅涵
以上正本證明與原本無異。
如不服本判決應於收受判決後20日內向本院提出上訴書狀，並應
敘述具體理由；其未敘述上訴理由者，應於上訴期間屆滿後20日
內向本院補提理由書（均須按他造當事人之人數附繕本）「切勿
逕送上級法院」。
告訴人或被害人如不服判決，應備理由具狀向檢察官請求上訴，
上訴期間之計算，以檢察官收受判決正本之日起算。
                                      書記官  曾惠雅
中　　華　　民　　國　　111 　年　　9 　　月　　26　  日



























臺灣臺中地方檢察署檢察官起訴書
                                    110年度偵緝字第722號
　　被　　　告　乙○○　男　56歲（民國00年0月00日生）
                        國民身分證統一編號：Z000000000號
　　　　　　　　　　　　住臺中市○○區○○路0段000巷00號
上列被告因妨害性自主案件，業經偵查終結，認應提起公訴，茲
將犯罪事實及證據並所犯法條分敘如下：
　　犯罪事實
一、乙○○於民國109年11月11日13時許，在臺中市北屯區之太原
    橋下（太原路3段與旱溪西路3段路口）與AB000-A109569（
    真實姓名年籍詳卷，下稱甲 ）飲用米酒後，以委託在場之A
    B000-A109569A（外號「阿咪」，真實姓名年籍詳卷，下稱B
    女）幫忙買酒為由支開B女，甲 則返回放置在橋下之床上睡
    覺。乙○○隨即基於強制性交之犯意，違反甲 之意願，強行
    撫摸甲 胸部並脫掉甲 之長褲及內褲，再脫掉自己褲子，壓
    在甲 身上，將陰莖插入甲 之陰道直至射精為止，而對甲 
    性交得逞。
二、乙○○於109年11月14日14時許至同日17時許，在臺中市北屯
    區之倡和橋下（東山路1段與旱溪西路3段路口）與甲 及吳
    世弘飲用米酒及聊天。於同日17時許，吳世弘先行離開，甲
     返回放置在橋下之床上睡覺。乙○○隨即基於強制性交及傷
    害之犯意，違反甲 之意願，強行撫摸甲 身體並脫掉甲 之
    長褲及內褲，以右手及右腳壓制甲 之身體，再將左手手指
    伸入甲 陰道內來回抽動約10分鐘，而對甲 性交得逞。甲 
    陰道亦因而遭刮傷出血。
三、案經甲 告訴及臺中市政府警察局第五分局報告偵辦。
　　證據並所犯法條
一、證據清單
編號 證據名稱 待證事實 1 被告乙○○於偵查中之供述 1.坦承有與告訴人甲 於前開時、地2次為性行為之事實。 2.矢口否認強制性交犯行，辯稱：伊與告訴人是兩情相願，沒有違反告訴人的意願等語。 2 告訴人甲 於警詢及偵查中具結之證述 如犯罪事實欄所述，2次遭強制性交之經過。 3 證人B女於警詢及偵查中具結之證述 告訴人有說過曾遭被告使用手指性侵。  4 賴婦產科病歷資料 告訴人於109年11月16日前往就診，內診發現陰道出血，子宮頸有刮痕，核與告訴人所述遭性侵之情節相符。 5 太原橋下及附近照片、倡和橋下及附近照片 現場情形。 
二、核被告所為，關於犯罪事實一部分，係犯刑法第221條第1項
    之強制性交罪嫌；關於犯罪事實二部分，係犯刑法第221條
    第1項之強制性交及第277條第1項之傷害罪嫌。被告關於犯
    罪事實二部分係以一行為同時犯2罪，為想像競合犯，請依
    刑法第55條之規定，從較重之強制性交罪處斷。被告所犯2
    次強制性交罪，犯意各別，行為亦殊，請予分論併罰。
三、被告前因公共危險案件，經臺灣臺中地方法院107年度中交
    簡字第1377號刑事簡易判決判處有期徒刑5月確定，於108年
    2月10日易科罰金執行完畢，有本署刑案資料查註紀錄表及
    矯正簡表在卷可參。被告於有期徒刑執行完畢後，5年以內
    故意再犯本件有期徒刑以上之2罪，均為累犯，請依刑法第4
    7條第1項規定及司法院大法官釋字第775號解釋意旨，審酌
    是否加重其刑。
四、依刑事訴訟法第251條第1項提起公訴。
　  此  　致
臺灣臺中地方法院
中　　華　　民　　國　 110　　年　　5 　　月　　17　　日
　　　　　　　　　　　　　　　檢　察　官  洪瑞君　
本件正本證明與原本無異
中　　華　　民　　國　 110　　年　　5 　　月　　26　　日
                              書  記  官  蔡尚修
附錄本案所犯法條全文　
刑法第221條第1項
對於男女以強暴、脅迫、恐嚇、催眠術或其他違反其意願之方法
而為性交者，處三年以上十年以下有期徒刑。
刑法第277條第1項
傷害人之身體或健康者，處五年以下有期徒刑、拘役或五十萬元
以下罰金。